【裁判字號】    89,易,805
【裁判日期】    890929
【裁判案由】    過失傷害
【裁判全文】
臺灣士林地方法院刑事判決                          八十九年度易字第八○五號
    聲  請  人  臺灣士林地方法院檢察署檢察官
    被      告  乙○○
右列被告因過失傷害案件，經檢察官聲請簡易判決處刑（八十九年度偵字第五一一八
號），經本院認不宜以簡易處刑判決，並改依通常程序審理，本院判決如左：
    主  文
乙○○傷害人之身體，處拘役伍拾日，如易科罰金以佰元折算壹日。
    事  實
一、乙○○與丁○○、蔡智穎為民間互助會會首與會員關係，緣於民國八十九年一月
    四日晚間八時許，丁○○偕其夫戊○○及其外甥蔡智穎共同前往乙○○址設臺北
    市北投區○○○路○段一五八號五樓住處，欲向乙○○催討會款，雙方一言不合
    而發生爭執。乙○○因不滿戊○○於爭執中拍打桌面，且與其子發生扭打拉扯，
    竟萌傷害之犯意，先後自房間取出螺絲起子及不明器械欲攻擊丁○○等人，惟均
    遭其妻甲○○阻止後，復取出白色金屬棍棒，於丁○○、戊○○及蔡智穎站立在
    其住處門口欲行離去之際，持棍揮打丁○○，致丁○○受有右前額一×０．二公
    分裂傷、鼻樑０．五×０．二公分裂傷之傷害。
二、案經丁○○訴由臺灣士林地方法院檢察署檢察官聲請簡易判決處刑，經本院認不
    宜以簡易處刑判決，並改依通常程序審理。
    理  由
一、訊據被告乙○○矢口否認有何傷害告訴人丁○○之犯行，辯稱：當日確有為會款
    乙事發生不快，大家是在拉拉扯扯，於拉扯中伊手上並沒有拿金屬的棍子或其他
    器械，伊是空手和丁○○、戊○○、蔡智穎拉扯，拉扯之後並未見丁○○受有任
    何傷害，伊則因拉扯而受傷云云，並提出卷附載明受有右肩瘀青之傷害之台北市
    立陽明醫院甲種診斷書乙紙為憑。然查：右揭事實業據告訴人丁○○於檢察官偵
    查及本院審理時指訴歷歷（見檢察官八十九年五月二十二日訊問筆錄及本院八十
    九年九月二十二日審判筆錄），核與證人戊○○證稱：被告乙○○有到房間拿東
    西，手上拿著螺絲起子，被他太太搶下，後來乙○○有再拿東西出來，是黑黑扁
    扁的利器，又被他太太搶下，他太太叫他進去房間，後來他又拿東西衝出來，拿
    的東西伊看得很清楚，是白色的鐵管，長約九十公分到一公尺，乙○○拿鐵棍要
    打伊，丁○○用手擋著，伊在丁○○後面穿鞋子，一出大門就看到丁○○流血等
    語（見本院八十九年九月二十二日審判筆錄），以及證人蔡智穎證述：被告乙○○一共進出房間三次，第一次拿螺絲起子之類的東西，第二次拿木材之類深色的
    東西，都被他太太擋下，後來乙○○很生氣就拿出白鐵棍約九十公分左右，很想
    加入戰局的感覺，要衝過去戊○○那邊的樣子，後來伊看到這種情形在大門口穿
    鞋子就要走了，乙○○就拿著東西衝過來，伊穿涼鞋已經走出來，後來就看到丁○○的額頭受傷，伊認為是被利器打到等語（見本院前開審判筆錄），均相符合
    。且告訴人因而遭被告以金屬製棍棒毆打致受有如事實欄所載傷害乙節，亦有永
    泰醫院於八十九年元月四日所出具之診斷證明書乙紙附卷可稽。雖證人即被告之
    妻甲○○及女丙○○均附和被告辯詞證稱：在雙方爭吵過程中，被告乙○○沒有
    拿任何工具器械，亦未見對方攜來任何工具，雙方僅有拉扯約二十餘分鐘云云（
    見本院前開審判筆錄）；然衡諸告訴人所受前開傷害係屬裂傷，復經針縫治療等
    情，已經載明於卷附診斷證明書屬實，其傷勢顯非單純空手拉扯所造成，則證人
    丙○○及甲○○所證：被告並未持械毆打告訴人，雙方僅空手拉扯云云，顯有可
    疑；況證人丙○○復陳稱：原未見到丁○○受傷，然丁○○離開伊住處後數分鐘
    ，隨即返回表示已受傷並欲提出告訴，伊當時看到丁○○頭部有一條黑黑的東西
    ，不能確定是否血跡等語（見本院前開審判筆錄），此核與告訴人丁○○所指：
    係於離去之際遭被告持金屬棍棒毆打頭部，初時感覺疼痛，走出大門始知流血受
    傷等語，亦大致相符；是告訴人前揭指述，應與事實相符，而堪憑採。至於證人
    甲○○及丙○○之前開證詞當係出於迴護被告之意，自難採為被告有利之認定。
    從而，被告所辯上情，均無非卸責之詞，不足採信。本件事證明確，被告犯行洵
    堪認定，應依法論科。
二、核被告所為，係犯刑法第二百七十七條第一項之傷害罪。原聲請意旨雖認被告所
    為係犯刑法第二百八十四條第一項之過失傷害罪嫌，惟此已經本案審理時蒞庭之
    公訴檢察官當庭變更起訴法條為刑法第二百七十七條第一項之傷害罪嫌（見本院
    八十九年九月二十二日審判筆錄），併此敘明。爰審酌被告素行、犯罪之動機、
    目的、手段、犯罪時所受之刺激、被害人所受傷害程度及被告犯罪後否認犯行之
    態度及其他一切情狀，認公訴人當庭求處被告有期徒刑六月，尚嫌過重，乃量處
    如主文所示之刑，並諭知易科罰金之折算標準，以資懲儆。至被告持以傷害告訴
    人所用之金屬製棍棒乙支並未扣案，且未能證明為被告所有，自無從宣告沒收，
    另附此敘明。
據上論斷，應依刑事訴訟法第四百五十二條、第二百九十九條第一項前段，刑法第二
百七十七條第一項、第四十一條，罰金罰鍰提高標準條例第一條前段、第二條，判決
如主文。
本案經檢察官張熙懷到庭執行職務
中      華      民      國      八十九      年    九    月    二十九    日
          臺灣士林地方法院刑事第三庭
                                          法  官
如不服本判決應於送達後十日內向本院提出上訴狀
附錄本案論罪科刑法條全文
刑法第二百七十七條第一項：
傷害人之身體或健康者，處三年以下有期徒刑、拘役或一仟元以下罰金。


司法院資訊處製作；財團法人民間司法改革基金會備份。
